臺灣彰化地方法院刑事判決
110年度訴字第974號
公  訴  人  臺灣彰化地方檢察署檢察官
被      告  徐銘謙


指定辯護人  賴俊宏律師
上列被告因違反毒品危害防制條例案件，經檢察官提起公訴（11
0年度偵字第11518號），本院判決如下：
    主  文
甲○○犯販賣第三級毒品而混合二種以上毒品罪，處有期徒刑捌年
。扣案如附表所示之物均沒收。
    事  實
一、4-甲基甲基卡西酮、甲基-N,N-二甲基卡西酮、硝甲西泮均
    是毒品危害防制條例列管之第三級毒品，無正當理由不得持
    有，且依法不得販賣。甲○○知悉毒品不得販賣，亦可預見俗
    稱之毒咖啡包內，可能混合2種以上之毒品，竟意圖營利，
    基於縱販賣之毒咖啡包混合二種以上第三級毒品(毒品種類
    詳如附件一所示)亦不違反其本意之故意，於民國110年8月3
    日上午9時14分前某時，以扣案APPLE廠牌iphone金色手機（
    序號：000000000000000，搭配0000000000號SIM卡）內之FA
    CETIME通訊軟體與賴○凱(93年12月生年，真實姓名年籍詳卷
    ）聯絡並約定好交易條件後，於同日上午9時14分許騎乘車
    牌號碼000-0000號普通重型機車，至彰化縣○○鄉○○路000號
    「舊社國小」前，與騎乘車牌號碼000-0000號普通重型機車
    前來之賴○凱會合後，2人再一同騎車至「舊社國小」對面巷
    子，並於同日時16分許，由甲○○將含有如附件一所示第三級
    毒品種類之毒品咖啡包共15包，以每包新臺幣（下同）350
    元之價格販賣並交付給賴○凱，且同意讓賴○凱賒欠價款。而
    賴○凱隨後於同日晚間7時50分許，在彰化縣○○市○○○街00號
    之「金利星汽車旅館」201房，為警搜索扣得如附件一所示
    之毒品咖啡包11包【上開購入後施用所剩，另案扣押於賴○
    凱持有毒品案件】，乃供出毒品來源為甲○○。嗣經警於110
    年8月11日上午9時50分許，持本院核發之搜索票至甲○○位在
    社頭鄉忠孝一路104巷7號住處，搜索扣得如附表編號2、3所
    示之毒品咖啡包4包、手機1支而查獲。    
二、案經彰化縣警察局員林分局報告臺灣彰化地方檢察署檢察官
    偵查起訴。    
    理  由
一、以下引用之供述證據及非供述證據，檢察官、被告及其辯護
    人於本院審理時，均未爭執證據能力（見本院卷第281-283
    頁），且本院審酌各該證據均非屬違法取得之證據，復經本
    院於審判期日就該等證據進行調查、辯論，是以依法均得作
    為證據使用。
二、訊據被告甲○○固不否認以上揭方式與賴○凱聯絡後，於上揭
    時間、地點與賴○凱見面並交付包括附件一所示11包毒品咖
    啡包在內之15包毒品咖啡包給賴○凱，及該毒品咖啡包每包
    價格350元之事實，惟矢口否認有何販賣第三級毒品之犯行
    ，辯稱：我給賴○凱的15包毒品咖啡包是該日前約2星期晚上
    9、10點在上開舊社國小附近向賴○凱購買的，當時我是先賒
    欠沒付錢給賴○凱，後來因為賴○凱向我表示他要施用毒品咖
    啡包，我才拿上開15包毒品咖啡包還他，我沒有販賣毒品云
    云。被告之辯護人則為被告辯護：本案起訴事實只有證人賴
    ○凱之證述，但賴○凱係於遭查獲毒品咖啡包後始供出毒品來
    源是被告，有供出來源以獲得減刑之動機，真實性可疑；況
    被告遭搜索時未扣得販賣毒品之分裝袋、磅秤、研磨器、帳
    冊等物，亦無通訊監察譯文、通聯紀錄可佐證被告之犯行，
    自不能僅憑證人賴○凱之證述及認定被告之犯行。被告之行
    為應僅構成轉讓第三級毒品罪等語。
三、本院查：
　㈠被告以上揭方式與賴○凱聯絡後，於上揭時間、地點與賴○凱
    見面並交付包括附件一所示11包毒品咖啡包在內之15包毒品
    咖啡包給賴○凱，及該毒品咖啡包每包價格350元之事實，為
    被告所承認，且經證人賴○凱於警、偵訊時證述明確（見警
    卷第17-23頁、偵卷第37-39頁），並有指認犯罪嫌疑人紀錄
    表1份、賴○凱遭查獲之扣案物照片1張、被告與賴○凱於110
    年8月3日上午在舊社國小前會面及對面巷子交付毒品咖啡包
    之路口監視器錄影畫面翻拍照片8張、本院搜索票、搜索扣
    押筆錄及扣押物品目錄表、搜索現場及扣案物照片、車輛詳
    細資料報表、公路監理電子閘門車號查詢機車車輛資料附卷
    可稽（見警卷第25-37、41-58頁、偵卷第53-63、69、71頁
    ）；又另案扣押於賴○凱案件中之毒品咖啡包11包，經送衛
    生福利部草屯療養院鑑驗結果，其中蘋果圖示白色包裝10包
    內之淡綠色粉末均含有第三級毒品4-甲基甲基卡西酮、甲基
    -N,N-二甲基卡西酮、硝甲西泮；另標示「玩很大」白色包
    裝1包內之淡黃色粉末含有第三級毒品4-甲基甲基卡西酮、
    甲基-N,N-二甲基卡西酮乙節，有該院110年8月11日草療鑑
    字第0000000000號鑑驗書、110年10月20日草療鑑字第00000
    00000號鑑驗書各1份【鑑驗結果詳參附件一】在卷可憑；此
    外，並有自被告處搜索扣得毒品咖啡包4包【鑑驗結果及鑑
    驗書參附件二所載】、APPLE廠牌iphone金色手機（序號：0
    00000000000000，搭配0000000000號SIM卡）1支可佐，此部
    分之事實應可認定。
　㈡被告與辯護人雖以前詞置辯，惟：
　⒈證人賴○凱於警詢與偵查中均明確證稱：伊如附件一所示遭扣
    押的毒品咖啡包11包，係於上揭時地以每包350元之價格係
    向被告購得，當時購買15包，價款則賒欠尚未付款等語（見
    警卷第19-21頁、偵卷第37、39頁）。
　⒉賴○凱於上揭時、地係騎乘車牌號碼000-0000號普通重型機車
    前往社頭鄉舊社國小前與被告碰面乙節，除據證人賴○凱證
    述明確外，並有上揭路口監視器錄影畫面翻拍照片在卷可憑
    ，且與000-0000號機車車行紀錄顯示該機車於該日上午8時5
    4分許從賴○凱居住之大村鄉中正西路出發，行經員林市後於
    同日上午9時14分許抵達舊社國小旁之清水岩路與社石路口
    之行車軌跡（見偵卷第85頁）相符；又車牌號碼000-0000號
    普通重型機車係賴○凱向他人購入使用之二手車乙節，亦據
    證人賴○凱於警詢時證述明確（見警卷第21頁）；再參以該
    機車行車紀錄頻繁，有彰化縣警察局車行紀錄匯出文字資料
    1份附卷可參（見偵卷第83-109頁），可徵該機車確係賴○凱
    平日所使用之車輛。然細核該機車自110年7月1日起至同年8
    月2日之期間內，僅於110年7月30日曾經行駛至社頭鄉區域
    內，但時間是該日上午10時48分許進入該區域至同日上午11
    時27分許離開，不但非被告所辯稱其先前向賴○凱購買毒品
    咖啡包之晚上9、10許，該機車之行車軌跡亦未出現在社頭
    鄉舊社國小附近（見偵卷第87、89頁）；又車牌號碼000-00
    00號自小客車不但未於110年7月30日上午10時48分許至11時
    27分許間出現在舊社國小附近，亦未曾與賴○凱所騎乘之機
    車出現在同一路段區域，於該日下午2時54分之前甚至無任
    何行車紀錄等情，有彰化縣警察局員林分局檢送車牌號碼00
    0-0000號自小客車之彰化縣警察局車行紀錄匯出文字資料1
    份在卷可憑（見本院卷第165-191頁）。則被告辯稱其於上
    揭時地交付給賴○凱之毒品咖啡包15包，是其於110年8月3日
    之2週前晚間9、10時許，駕駛車牌號碼000-0000號自小客車
    至舊社國小附近，向騎機車前來之賴○凱購得毒品咖啡包20
    包中的15包云云，顯與客觀事實不符，真實性可疑。
　⒊又被告所有使用之社頭郵局00000000000000號帳戶自110年7
    月6日起至8月3日止，短短不到1個月即轉帳匯入逾18萬元之
    款項，其中僅8月2、3日兩天即進帳35,000元乙節，有上開
    郵局帳戶彙總登摺明細1份（見偵卷第79-80頁）附卷可稽，
    可知被告於該期間內資力甚佳；更何況依被告遭搜索查獲時
    扣案之手機通訊軟體對話紀錄，被告向「小張」要求付款4,
    150元，並表示「今天1000」、「我不是給妳9個」等語，「
    小張」則回覆「1000丁耀明天匯」等語；另與「Hao」之通
    訊，「Hao」表示「帳戶，剩下的4000匯給你」，被告隨即
    傳送帳戶照片給「Hao」等情，有被告手機對話紀錄照片在
    卷可佐（見警卷第58頁），雖無法逕認該等對話及款項與毒
    品交易有關，但被告就此等對話辯稱：與「小張」之對話是
    其2、3星期前去唱歌時墊付的酒錢、與「Hao」之對話是其
    等之前去新竹吃飯時，其先行墊付的款項等語（見本院卷第
    288-289頁），則依其所辯，亦顯示被告現金資力不差，此
    觀諸被告遭搜索時亦當場經扣得現金9,600元益明。至於被
    告雖辯稱上開帳戶匯入之款項是其代朋友轉帳等語，然並未
    提出任何證據佐證，且開設金融帳戶並無困難，任何正常之
    交易均可以自己帳戶供他人匯款，何需透過被告代為轉帳，
    且頻率如此高？難道被告係在從事洗錢之犯罪行為？是被告
    此部分之辯解不足採信。從而，依被告當時財力狀況，不可
    能無法支付其所辯稱向賴○凱購買20包毒品咖啡包之價金7,0
    00元，亦非無資金可供償還賴○凱，則其辯稱無資力可償還
    購買毒品咖啡包之價金，才將15包毒品咖啡包還給賴○凱云
    云，顯不合理且有違常情。
　⒋又被告於警詢時陳稱：（問：賴○凱稱有向你購買毒品咖啡包
    10幾次，地點有在社頭鄉芭樂市場附近萊爾富超商及員林電
    影城等處，數量不一定，有何意見？）「都是他（賴○凱）
    來找我的，我們是相約在社頭鄉芭樂市場附近萊爾富超商及
    員林電影城等處，但沒有購買毒品咖啡包的事情，我們相約
    是他叫我幫他問有沒有毒品咖啡包，只有問而已，沒有購買
    」等語。依被告所述，即便其否認曾販賣毒品咖啡包給賴○
    凱，但對於賴○凱曾10幾次與其在上揭地點碰面，向被告詢
    問欲購買毒品咖啡包之事實，則承認確有其事，可徵賴○凱
    自己應欠缺毒品咖啡包之穩定來源，反而要透過被告找尋毒
    品咖啡包，則在此情形下，賴○凱焉可能一次販賣20包毒品
    咖啡包給被告？
　⒌再者，被告辯稱其平常一星期約施用1、2次毒品咖啡包，這
    次之所以一次向賴○凱購買20包毒品咖啡包，是因為其當時
    心情不好，想要自己施用等語（見本院卷第288頁），然卻
    又稱買來之後到交付15包毒品咖啡包給賴○凱間之2個星期都
    沒有施用等語（見本院卷第290頁），明顯不合理，也不符
    合被告所稱購買毒品咖啡包之目的，更徵顯被告辯解之不可
    信。
　⒍又施用第三級毒品並不會構成犯罪，持有第三級毒品也需要
    純質淨重達5公克以上才構成犯罪，更何況證人賴○凱為少年
    ，施用及持有第三級毒品根本不會被刑事處罰（此所以賴○
    凱目前仍由本院少年法庭處理中），自亦無所謂「為求供出
    毒品上游之減刑利益，而恣意指認被告」之必要與疑慮。
　⒎至被告為警搜索查獲時，雖未扣得販賣毒品犯行常見之分裝
    袋、磅秤、研磨器、帳冊等物，但被告交付給賴○凱之毒品
    咖啡包是原來已經包裝封閉好的包裝袋成品，本無須再由販
    賣之人進行分裝、量秤、研磨，況被告嗣經搜索扣案之毒品
    咖啡包4包，亦係蘋果圖示白色包裝袋，與賴○凱經扣案之蘋
    果圖示白色包裝10包外觀相同，有扣案物照片可佐（見偵卷
    第63頁、本院卷第305頁）；而帳冊並非販毒者常見之犯罪
    工具；另本案雖無通訊監察譯文、通聯紀錄可佐，但2人會
    面、交付毒品咖啡包等事實，為被告所不爭執，並經本院依
    卷內證據認定如上，自不因本案無通訊監察譯文、通聯紀錄
    即影響此部分事實之認定。因此，被告之辯護人雖以上揭理
    由為被告辯護，本院認無法依此而為有利被告之認定。
　㈢從而，本院認為被告之辯解不足採信，證人賴○凱始終一致之
    證述因與客觀證據相符，而具可信性；另被告辯護人之辯解
    亦不足以動搖證人賴○凱證述之可信性。是被告於上揭時地
    交付給賴○凱之15包毒品咖啡包，係以每包350元之價格販賣
    給賴○凱，但尚未取得價款之事實，可以認定。
　㈣末查，被告供承施用毒品咖啡包可以放鬆，可以感受到比較
    沒有壓力，也知道毒品禁止持有買賣等語（見本院卷第290
    頁），參以被告以每包350元之高價販賣扣案毒品咖啡包、
    於上揭犯罪事實所載時地進行交易時，不但特意繞到較少人
    可見聞之巷子中交易，2人甚且是在機車行進中進行毒品咖
    啡包之交付，完全沒有停車確認交付之物與數量是否正確等
    情（見卷附交易時之監視器錄影畫面翻拍照片），若非因為
    知道交易之咖啡包係毒品且該交易屬違法行為，如何可以賣
    得如此高價？又何須如此異常隱蔽之交易方式？又雖無證據
    證明被告明確知悉毒品咖啡包內之毒品係何種毒品，但我國
    毒品管制共區分為四級，為法所明訂，則被告對於毒品咖啡
    包內可能含有第三級毒品，應在其可預見之範圍內，而其於
    預見毒品咖啡包內含有第三級毒品成分之情況下仍加以販賣
    ，亦顯示出其主觀上認為即便該等毒品咖啡包確實含有甚至
    混有2種以上第三級毒品亦無所謂之心態。是被告有販賣第
    三級毒品之未必故意，至堪確定。
　㈤按販賣毒品所謂之「營利意圖」，係指犯罪之目的，原則上
    不以發生特定結果為必要，衹須有營利之意圖為已足，不以
    買賤賣貴而從中取利為必要，且在交易過程中販毒者亦不當
    然可獲得利益，即便因市場價格變化或特殊因素導致販毒者
    賤價出售毒品，而產生虧損，只要販毒者原來目的在營利，
    即不此影響其營利意圖之認定，是於行為人有償的將毒品賣
    出時，縱未確切查得販賣賺取之實際差價，但除別有事證，
    足認係非為營利而為轉讓，確未牟利之情形外，尚難執此認
    非法販賣毒品之事證有所不足，致知過坦承者難辭重典，飾
    詞否認者反得逞僥倖，而失情理之平。查本案雖因被告否認
    犯行而未能查得其獲利情形，惟衡諸販賣第三級毒品罪之法
    定刑為七年以上有期徒刑，得併科1千萬元以下罰金，販賣
    混合2種以上毒品者，更可加重其刑至2分之1，罪責極重，
    倘若非有利可圖，一般人當無甘冒重度刑責而提供第三級毒
    品給他人之可能。是依一般社會通念以觀，販毒行為在通常
    情形下，均係以牟利為其主要誘因及目的。則被告既經本院
    認定有如上所示交付混有2種以上第三級毒品之毒咖啡包及
    約定價金，僅係讓賴○凱暫時賒欠之情形，衡情如無相當利
    潤可圖，豈有甘冒遭受重刑之風險？是本院認被告如上所示
    販賣第三級毒品犯行，應有從中牟利之意圖甚明。
四、綜上所述，本案事證明確，被告販賣第三級毒品而混有2種
    以上毒品之犯行，事證明確，應予論罪科刑。 　   
五、論罪科刑：
  ㈠109年7月15日修正施行之毒品危害防制條例增定第9條第3項規定：「犯前5條之罪（按即毒品危害防制條例第4條至第8條）而混合二種以上之毒品者，適用其中最高級別毒品之法定刑，並加重其刑至二分之一。」本條項所稱之「混合」，係指將二種以上之毒品摻雜調合，無從區分而言（如置於同一包裝）。考其立法理由略以：因目前毒品查緝實務，施用混合毒品之型態日益繁多，且因混合毒品之成分複雜，施用後所造成之危險性及致死率均高於施用單一種類者，為加強遏止混合毒品之擴散，爰增訂本項，規定犯第4條至第8條之罪，而有混合二種以上毒品之情形者，加重其刑至二分之一；另本項係屬分則之加重，為另一獨立之犯罪型態，如其混合二種以上毒品屬不同級別，應依最高級別毒品所定之法定刑，並加重其刑至二分之一，例如販賣混合第三級及第四級毒品者，依販賣第三級毒品之法定刑處斷，並加重其刑至二分之一；如屬同一級別者，因無從比較高低級別，則依各該級別毒品所定之法定刑，加重其刑至二分之一等語。查本案被告販賣如附件一所示之毒品，經送鑑驗結果，均含有二種以上第三級毒品（詳參附件一），均係同一包裝內摻雜調合有二種以上之第三級毒品，自屬毒品危害防制條例增定第9條第3項所稱之混合二種以上毒品之犯罪類型。
  ㈡核被告所為，係犯毒品危害防制條例第9條第3項、第4條第3
    項之販賣第三級毒品而混合二種以上毒品罪，並依法加重其
    刑。
  ㈢至公訴意旨雖以被告為成年人、賴○凱係未成年人為由，認被
    告係犯毒品危害防制條例第9條第1項、第3項、第4條第3項
    之成年人對未成年人販賣第三級毒品而混合二種以上毒品罪
    。惟被告否認知道賴○凱之年紀，辯稱僅跟賴○凱認識3、4個
    月，平常少有互動等語，而證人賴○凱於警偵訊證稱與被告
    認識約6個月，平常用FACETIME聯絡等語，則本院審酌被告
    與賴○凱分別居住在社頭鄉、大村鄉，距離非近，且無證據
    證明除毒品交易之聯絡外，兩人有何密切互動往來，加上本
    案交易之方式，係於2人均頭戴安全帽、騎乘機車行進間進
    行，並未停留碰面交談，以及賴○凱當時已快滿17歲，年紀
    非稚幼，且當時又非在學學生等情，認依現有證據尚不足以
    認定被告對於賴○凱係未成年人有所認識，自無從認定被告
    已該當於毒品危害防制條例第9條第1項成人年對未成年人犯
    販賣第三級毒品罪之要件，檢察官此部分起訴主張之罪名容
    有未合，惟因二者基本社會事實同一，又經本院就此部分之
    要件進行調查（見本院卷第286、287、291頁），且變更後
    之前開罪名較原起訴之罪名為輕（減少一次加重其刑之適用
    ），無礙被告之訴訟防禦權，爰依法變更起訴法條。
  ㈣爰以行為人之責任為基礎，審酌被告無視法律禁令，明知毒
    品氾濫可能造成社會隱憂，且服用後會產生依賴性、耐藥性
    ，戒治不易，妨害國人之身心健康，仍販賣第三級毒品以營
    利，助長毒品氾濫，影響社會治安，所為殊值非難，再參酌
    其犯後始終否認犯行，不知悔悟之態度，衡酌本案販賣毒品
    數量為15包、對象1人，暨考量其自述教育程度為國中畢業
    ，目前工作為工地鋼筋工人，未婚，沒有小孩，沒有人需其
    扶養之家庭生活經濟狀況等一切情狀，量處如主文所示之刑
    。
  ㈤沒收部分：   
  ⒈按鑑於第三、四級毒品均係管制藥品，特於毒品危害防制條
    例第11條之1明定無正當理由，不得擅自持有；第18條第1項
    中段復規定查獲之第三、四級毒品，無正當理由而擅自持有
    者，沒入銷燬之。從而，依同條例第18條第1項中段應沒入
    銷燬之毒品，專指查獲施用、持有第三、四級毒品而言；倘
    係同條例相關法條明文規定處罰之犯罪行為，即非該條項應
    依行政程序沒入銷燬之範圍，且該毒品即屬不受法律保護之
    違禁物，應回歸刑法之適用而予沒收（最高法院100年第3次
    刑事庭會議決議、最高法院100年度台上字第7150號判決意
    旨參照）。經查，扣案如附表編號1、2所示之物，經送鑑定
    後，確分別含有如附件一、二所示之第三、四級毒品（詳參
    見附件一、二）乙節，業如前述，均屬違禁物，其中編號2
    部分雖供被告自己施用，但亦係被告販賣予賴○凱所剩下之
    毒品；又編號1部分係本案被告販賣予賴○凱之毒品，雖係扣
    押在賴○凱案件中，但仍屬被告所販賣之毒品，均應依刑法
    第38條第1項之規定，宣告沒收之。而鑑驗耗用之部分因已
    滅失，故不另為沒收之諭知，又用以包裹上開毒品之包裝袋
    ，因與其內之毒品難以析離，應併予沒收之。
  ⒉按犯毒品危害防制條例第4條之罪者，其供犯罪所用之物，不
    問屬於犯罪行為人與否，均沒收之，同條例第19條第1項定
    有明文。查扣案如附表編號3所示行動電話1支（含SIM卡）
    ，為被告與賴○凱本案交易前聯絡所用，為供被告犯販賣第
    三級毒品罪所用之物，不問屬於被告與否，應依毒品危害防
    制條例第19條第1項之規定宣告沒收。
  ⒊本案被告販賣第三級毒品，並未實際取得犯罪所得，已如上
    述，自無庸沒收其犯罪所得。
  ⒋至於本案其他扣案之手機1支、郵局存摺2本、記事本1本、現
    金9,600元，雖均為被告所有，但無證據證明與本案具有關
    連性，又非違禁物，自不得予以沒收。
據上論斷，應依刑事訴訟法第299條第1項前段、第300條，判決
如主文。
本案經檢察官賴政安提起公訴，檢察官陳靚蓉到庭執行職務。
中　　華　　民　　國　　111 　年　　3 　　月　　24　　日
                  刑事第六庭    審判長法  官  吳永梁
                                      法  官  張琇涵
                                      法  官  范馨元
以上正本證明與原本無異。
如不服本判決應於收受判決後20日內向本院提出上訴書狀，並應敘述具體理由；其未敘述上訴理由者，應於上訴期間屆滿後20日內向本院補提理由書（均須按他造當事人之人數附繕本）「切勿逕送上級法院」。                                
中　　華　　民　　國　　111 　年　　3 　　月　　24　　日
                                      書記官  黃碧珊
附表：
編號 扣案物  備註   1 如附件一所示之毒品咖啡包11包  扣在賴○凱案件   2 如附件二所示之毒品咖啡包4包  扣在本案   3 APPLE廠牌iphone金色手機（序號：000000000000000，搭配0000000000號SIM卡）1支  扣在本案 
附件一：
編號 扣押物品及數量                    備註（扣案物品鑑驗結果）   1 蘋果圖示白色包裝咖啡包10包(編號1至10)   檢品編號：B0000000（編號1）  檢品外觀：已開封蘋果圖示白色包裝（內含淡綠色粉末） 送驗數量：1.9945公克（淨重） 驗餘數量：0.5233公克（淨重）   檢出結果：三級毒品 4-甲基甲基卡西酮(4-Methylmethcathinone、Mephedrone、4-MMC）、 甲基-N,N-二甲基卡西酮（Methyl-N,N-Dimethylcathinone）、 硝甲西泮(Nimetazepam)            檢品編號：B0000000（編號2）  檢品外觀：蘋果圖示白色包裝（內含淡綠色粉末） 送驗數量：2.0552公克（淨重） 驗餘數量：0.4558公克（淨重）   檢出結果：三級毒品 4-甲基甲基卡西酮(4-Methylmethcathinone、Mephedrone、4-MMC）、 甲基-N,N-二甲基卡西酮（Methyl-N,N-Dimethylcathinone）、 硝甲西泮(Nimetazepam)      檢品編號：B0000000（編號3）  檢品外觀：蘋果圖示白色包裝（內含淡綠色粉末） 送驗數量：2.5328公克（淨重） 驗餘數量：1.3479公克（淨重）   檢出結果：三級毒品 4-甲基甲基卡西酮(4-Methylmethcathinone、Mephedrone、4-MMC）、 甲基-N,N-二甲基卡西酮（Methyl-N,N-Dimethylcathinone）、 硝甲西泮(Nimetazepam)      檢品編號：B0000000（編號4）  檢品外觀：蘋果圖示白色包裝（內含淡綠色粉末） 送驗數量：2.0947公克（淨重） 驗餘數量：0.9502公克（淨重）   檢出結果：三級毒品 4-甲基甲基卡西酮(4-Methylmethcathinone、Mephedrone、4-MMC）、 甲基-N,N-二甲基卡西酮（Methyl-N,N-Dimethylcathinone）、 硝甲西泮(Nimetazepam)      檢品編號：B0000000（編號5）  檢品外觀：蘋果圖示白色包裝（內含淡綠色粉末） 送驗數量：2.0890公克（淨重） 驗餘數量：1.0050公克（淨重）   檢出結果：三級毒品 4-甲基甲基卡西酮(4-Methylmethcathinone、Mephedrone、4-MMC）、 甲基-N,N-二甲基卡西酮（Methyl-N,N-Dimethylcathinone）、 硝甲西泮(Nimetazepam)      檢品編號：B0000000（編號6）  檢品外觀：蘋果圖示白色包裝（內含淡綠色粉末） 送驗數量：2.0321公克（淨重） 驗餘數量：0.8330公克（淨重）   檢出結果：三級毒品 4-甲基甲基卡西酮(4-Methylmethcathinone、Mephedrone、4-MMC）、 甲基-N,N-二甲基卡西酮（Methyl-N,N-Dimethylcathinone）、 硝甲西泮(Nimetazepam)      檢品編號：B0000000（編號7）  檢品外觀：蘋果圖示白色包裝（內含淡綠色粉末） 送驗數量：2.0928公克（淨重） 驗餘數量：0.9732公克（淨重）   檢出結果：三級毒品 4-甲基甲基卡西酮(4-Methylmethcathinone、Mephedrone、4-MMC）、 甲基-N,N-二甲基卡西酮（Methyl-N,N-Dimethylcathinone）、 硝甲西泮(Nimetazepam)      檢品編號：B0000000（編號8）  檢品外觀：蘋果圖示白色包裝（內含淡綠色粉末） 送驗數量：2.1873公克（淨重） 驗餘數量：0.8246公克（淨重）   檢出結果：三級毒品 4-甲基甲基卡西酮(4-Methylmethcathinone、Mephedrone、4-MMC）、 甲基-N,N-二甲基卡西酮（Methyl-N,N-Dimethylcathinone）、 硝甲西泮(Nimetazepam)      檢品編號：B0000000（編號9）  檢品外觀：蘋果圖示白色包裝（內含淡綠色粉末） 送驗數量：2.0272公克（淨重） 驗餘數量：0.9839公克（淨重）   檢出結果：三級毒品 4-甲基甲基卡西酮(4-Methylmethcathinone、Mephedrone、4-MMC）、 甲基-N,N-二甲基卡西酮（Methyl-N,N-Dimethylcathinone）、 硝甲西泮(Nimetazepam)      檢品編號：B0000000（編號10）  檢品外觀：蘋果圖示白色包裝（內含淡綠色粉末） 送驗數量：2.3093公克（淨重） 驗餘數量：0.9401公克（淨重）   檢出結果：三級毒品 4-甲基甲基卡西酮(4-Methylmethcathinone、Mephedrone、4-MMC）、 甲基-N,N-二甲基卡西酮（Methyl-N,N-Dimethylcathinone）、 硝甲西泮(Nimetazepam)    2 已開封標示「玩很大」白色包裝咖啡包1包 (編號11) 檢品編號：B0000000（編號11）  檢品外觀：已開封標示「玩很大」白色包裝（內含淡黃色粉末） 送驗數量：3.1587公克（淨重） 驗餘數量：1.9001公克（淨重）   檢出結果：三級毒品 4-甲基甲基卡西酮(4-Methylmethcathinone、Mephedrone、4-MMC）、 甲基-N,N-二甲基卡西酮（Methyl-N,N-Dimethylcathinone）  
附件二：
編號 扣押物品及數量 備註（扣案物品鑑驗結果）    1 紅蘋果圖示白色包裝咖啡包4包(編號1至4) 送驗4包(已開封1包，未開封3包，總毛重13.78公克)，取樣未開封1包(編號2)鑑驗結果： 檢品編號：B0000000（編號2）  檢品外觀：紅蘋果圖示白色包裝(內含綠色粉末） 送驗數量：2.3196公克（淨重） 驗餘數量：0.8218公克（淨重）   檢出結果： 三級毒品 4-甲基甲基卡西酮(4-Methylmethcathinone、Mephedrone、4-MMC）、 甲基-N,N-二甲基卡西酮（Methyl-N,N-Dimethylcathinone） 四級毒品 硝西泮(Nitrazepam) 衛生福利部草屯療養院110年8月19日草療鑑字第0000000000號鑑驗書（見警卷第5頁）   
附錄本案論罪科刑法條全文
毒品危害防制條例第4條
製造、運輸、販賣第一級毒品者，處死刑或無期徒刑；處無期徒
刑者，得併科新臺幣3千萬元以下罰金。
製造、運輸、販賣第二級毒品者，處無期徒刑或10年以上有期徒
刑，得併科新臺幣1千5百萬元以下罰金。
製造、運輸、販賣第三級毒品者，處7年以上有期徒刑，得併科
新臺幣1千萬元以下罰金。
製造、運輸、販賣第四級毒品者，處5年以上12年以下有期徒刑
，得併科新臺幣5百萬元以下罰金。
製造、運輸、販賣專供製造或施用毒品之器具者，處1年以上7年
以下有期徒刑，得併科新臺幣1百50萬元以下罰金。
前五項之未遂犯罰之。

毒品危害防制條例第9條
成年人對未成年人販賣毒品或犯前三條之罪者，依各該條項規定
加重其刑至二分之一。
明知為懷胎婦女而對之販賣毒品或犯前三條之罪者，亦同。
犯前五條之罪而混合二種以上之毒品者，適用其中最高級別毒品
之法定刑，並加重其刑至二分之一。